臺灣花蓮地方法院刑事判決　　　　　　　　　　　　　九十一年度訴字第二六號
　　公　訴　人　臺灣花蓮地方法院檢察署檢察官
　　被　　　告　戊○○
　　指定辯護人　本院公設辯護人甲○
右列被告因強盜等案件，經檢察官提起公訴（九十一年度偵字第一二七０、一七０五
、一七二０、一七二二、一七二三號），及移送併辨（九十一年度偵字第二０七六號
），本院判決如左：
    主  文
戊○○竊盜未遂，因脫免逮捕，而當場施以強暴，處有期徒刑貳年陸月。又連續於夜
間侵入住宅竊盜，處有期徒刑陸月。應執行有期徒刑貳年捌月。
    事  實
一、戊○○意圖為自己不法之所有，基於概括犯意，連續於左列時地竊盜：
（一）九十一年四月二十三日凌晨四時許之夜間，前往花蓮縣玉里鎮○○里○○路十
      一巷一號丙○○所經營之「來來檳榔攤」，侵入該處之廚房，徒手竊取丙○○
      所有置於廚房內之「鳳梨釋迦」水果八顆，得手後食用完畢，嗣於九十一年四
      月二十三日上午為丙○○發覺有異，調閱店內監視錄影帶後發現上情，而報警
      循線查獲。
（二）九十一年六月十八日凌晨一時五十五分許之夜間，侵入花蓮縣玉里鎮○○街六
      十一號庚○○、夏君美夫妻之住處，先徒手推起鐵捲門，侵入住宅，再爬上三
      樓臥室，趁庚○○、夏君美夫妻熟睡之際，徒手竊取庚○○所有，置於掛在椅
      子上之褲子口袋內之新台幣（下同）六千一百元，於得手時適為夏君美醒來發
      現，而匆忙逃逸，經夏君美報警後，為警於同日凌晨二時三十分許，在花蓮縣
      玉里鎮○○街七十巷口查獲戊○○，並扣得六千一百元。
（三）九十一年七月二日下午四時四十分許，前往花蓮縣玉里鎮○○路十六號乙○○
      所經營之「吸引力美髮店」，趁無人注意之際，徒手竊取化妝台內之乙○○所
      有五千一百元、陳妤（乙○○之女兒）之健保卡、林照雄（乙○○之公公）之
      健保卡、吸引力美髮店之名片一張，得手後逃逸，嗣於同日十六時五十分許，
      在花蓮縣玉里鎮○○○街十號前，將健保卡及吸引力美髮店名片丟棄於空地上
      ，為警發現，經警依名片上之電話查詢，始循線查獲上情。
（四）九十一年七月九日下午一時許，前往花蓮縣玉里鎮觀音里高寮五十號己○○之
      住處，利用大門未關之際，無故侵入己○○之住宅（未據告訴），並進入臥室
      內翻動衣櫃，著手竊盜之際，為己○○發現喝止，竟意圖脫免逮捕，而當場施
      以己○○發生拉扯，致己○○受有左手前臂皮下血腫、瘀青等傷害。
（五）九十一年七月十九日凌晨零時三十分許，在花蓮縣玉里鎮○○路一一八號門前
      ，趁車門未鎖之機會侵入停放於該處之辛○○所有之ＶＭ─六三七Ｏ號自小客
      車內，翻動車內駕駛座旁之置物箱，著手竊盜之際，為警當場查獲而未遂。
（六）九十一年七月十一日下午一時許，前往花蓮縣玉里鎮○○路○段一八五號丁○○經營之福音商號，趁無人注意之際，徒手竊取抽屜內之丁○○所有之九百元
      ，得手後，正欲離去之際，為丁○○發覺報警循線查獲。
二、案經花蓮縣警察局玉里分局報告臺灣花蓮地方法院檢察署檢察官偵查起訴，及移
    送併辦。
    理  由
一、右揭事實，業據被告戊○○於警訊時及偵審中坦承不諱，核與被害人丙○○、夏
    君美、乙○○、己○○、辛○○、丁○○指述情節相符，並有監視錄影帶翻拍照
    片四幀、現場照片十八幀、贓物領據三紙、玉里榮民醫院診斷證明書一紙在卷，
    及監視錄影帶一捲扣案可資佐證。事證明確，被告犯行已足認定。
二、核被告戊○○所為，係犯刑法第三百二十條第一項竊盜罪；同法第三百二十一條
    第一項第一款夜間侵入住宅竊盜罪；同法第三百二十條第一項、第三項、第三百
    二十九條準強盜未遂罪。被告已著手於竊盜犯行，尚未發生得財結果，為未遂犯
    ，應法減輕其刑。被告先後多次竊盜、準強盜未遂犯行，有既遂、有未遂，時間
    緊接，構成要件相同，顯係基於概括犯意反覆為之，應以連續犯規定，論以一罪
    。公訴人認被告所犯之連續竊盜罪與準強盜未遂罪之間，應分論併罰，惟二罪間
    基本構成要件均為竊盜犯行，僅因於竊盜過程中為脫免逮捕而施強暴，尚難謂該
    次準強盜犯行已逸脫竊盜罪之概括犯意範圍，附此敘明。爰審酌被告之素行不佳
    、犯罪之手段不是利用被害人不注意之際著手行竊，便係利用夜間被害人熟睡之
    際攀爬進入被害人住處行竊，整個犯罪過程未見攜帶犯罪工具，前者危害社會治
    安尚淺，後者極易造成被害人惶恐，危害社會治安極大，但所得財物均極其輕微
    ，且所犯準強盜犯行，係與被害人己○○拉扯而造成潘某受傷，惟潘某亦僅受瘀
    青、血腫等輕微傷害，被告並未更進一層傷害，及被告犯罪後坦承犯行，態度良
    好等一切情狀，爰量處如主文所示之刑。
三、據上論結，應依刑事訴訟法第二百九十九條第一項前段，刑法五十六條、第二十
    六條前段、第三百二十九條、第三百二十條第一項、第三項，判決如主文。
本案經檢察官李豫雙到庭執行職務。
中      華      民      國    九十一  年      十      月      三十一    日
                                臺灣花蓮地方法院刑事庭
                                    法  官  湯  文  章
右正本證明與原本無異。
如對本判決不服，應於送達後十日內，向本院提出上訴狀。（應抄附繕本）告訴人或
被害人如對於本判決不服者，應具備理由請求檢察官上訴，其上訴期間之計算係以檢
察官收受判決正本之日期為準。
                                    法院書記官
中      華      民      國    九十一  年      十      月      三十一    日
附錄本判決論罪之法律條文
刑法第三百二十條第一項：
意圖為自己或第三人不法之所有，而竊取他人之動產者，為竊盜罪，處五年以下有期
徒刑、拘役或五百元以下罰金。
刑法第三百二十一條第一項：
犯竊盜罪而有左列情形之一者，處六月以上、五年以下有期徒刑：
第一款  於夜間侵入住宅或有人居住之建築物、船艦或隱匿其內而犯之者。
刑法第三百二十九條：
竊盜或搶奪，因防護贓物、脫免逮捕或湮滅罪證，而當場施以強暴脅迫者，以強盜論
。
